臺灣高雄地方法院刑事判決　　　　　110年度審交易字第965號
聲　請　人　臺灣高雄地方檢察署檢察官
被　　　告　SRIBURIN ADUL（泰國籍，中文譯名：阿倫）



上列被告因公共危險案件，經檢察官聲請以簡易判決處刑（110
年度撤緩速偵字第159 號），本院認不應依簡易判決處刑（原案
號：110 年度交簡字第2571號），改依通常程序審理，判決如下
：
    主  文
本件公訴不受理。
    理  由
一、本件原聲請簡易判決處刑意旨略以：被告SRIBURIN ADUL 於
    民國110 年1 月27日22時45分許，在高雄市鳳山區明和街某
    友人工廠內飲用啤酒後，明知駕駛動力交通工具時，體內所
    含酒精濃度不得逾法定標準，仍在吐氣酒精濃度已逾每公升
    0.25毫克以上之情況下，於同日22時46分許，騎乘電動自行
    車上路。嗣於110 年1 月27日22時50分許，行經高雄市鳳山
    區明和街與力行路口時為警攔檢，並於同日23時03分許當場
    測得其吐氣所含酒精濃度為每公升0.31毫克，因認被告涉犯
    刑法第185 條之3 第1 項第1 款之公共危險罪嫌等語。
二、按案件有起訴之程序違背規定之情形者，應諭知不受理之判
    決，並得不經言詞辯論為之，刑事訴訟法第303 條第1 款、
    第307 條分別定有明文。又被告於緩起訴期間內，有刑事訴
    訟法第253 條之3 第1 項各款所列事由之一者，檢察官固得
    依職權或依告訴人之聲請撤銷原處分，繼續偵查或起訴。然
    於此情形，檢察官應製作撤銷緩起訴處分書敘述其理由，並
    以正本送達於被告，被告接受撤銷緩起訴處分書後，得於10
    日內以書狀敘述不服之理由，經原檢察官向直接上級檢察署
    檢察長或檢察總長聲請再議，同法第255 條第1 項前段、第
    2 項前段、第256 條之1 第1 項分別定有明文。倘撤銷緩起
    訴之處分書，未合法送達於被告，其再議期間無從起算，該
    撤銷緩起訴之處分，難認已經確定。是檢察官如就撤銷緩起
    訴處分尚未確定之同一案件，另行提起公訴或聲請簡易判決
    處刑，其起訴或聲請之程序自係違背規定，依同法第303 條
    第1 款，應諭知不受理之判決，始為適法（最高法院110 年
    度台非字第49號判決意旨參照）。
三、經查，本件被告因涉犯公共危險罪，前經臺灣高雄地方檢察
    署（下稱高雄地檢署）檢察官於110 年1 月29日以110 度速
    偵字第338 號為緩起訴處分，緩起訴期間為1 年，並命被告
    應自緩起訴處分確定之日起6 個月內，向公庫支付新臺幣3
    萬元之金額，該處分嗣經檢察官依職權送再議後，因臺灣高
    等檢察署高雄檢察分署檢察長駁回再議而確定在案，緩起訴
    期間自110 年2 月19日起至111 年2 月18日止，高雄地檢署
    檢察官並於110 年2 月26日核發執行緩起訴處分命令通知書
    通知被告執行。嗣被告因未於指定之期限內，向公庫支付上
    開金額，高雄地檢署檢察官乃依刑事訴訟法第253 條之3 第
    1 項第3 款規定，於110 年9 月13日以110 年度撤緩字第
    346 號處分書撤銷該緩起訴等情，有該緩起訴處分書、再議
    處分書、執行緩起訴處分命令通知書、撤銷緩起訴處分書等
    件附卷可憑，此部分事實首堪認定。
四、又被告為來臺工作之泰國籍移工，其在臺雇主為「華鏞機械
    工業股份有限公司（下稱華鏞公司）」，居留地址則為「高
    雄市○○區○○路00號」即該公司之登記地址，而被告於上
    開緩起訴處分作成前，向高雄地檢署陳報之公文送達處所亦
    為上開公司地址，有被告之我國居留證、高雄地檢署檢察官
    緩起訴處分被告基本資料表、經濟部商業司商工登記公示資
    料查詢服務列印資料等件在卷可查（見警卷第12頁、速偵字
    卷第23頁、本院審交易字卷第11頁）。然被告於上開緩起訴
    處分確定並經檢察官核發執行緩起訴處分命令通知書後，即
    於110 年3 月24日起與華鏞公司終止聘僱關係，並於110 年
    3 月19日自我國出境後，未再有入境我國之紀錄乙節，有高
    雄市政府勞工局驗證雇主與第二類外國人終止聘僱關係證明
    書及入出境資訊連結作業列印資料附卷可稽（見執行卷第19
    頁、本院交簡字卷第11頁）。基上，足認被告與華鏞公司終
    止聘僱關係並自我國出境後，顯已無久住或居留於上開公司
    登記地址之意思，惟上開撤銷緩起訴處分書，仍於110 年9
    月23日送達於上開公司登記地址，有高雄地檢署送達證書在
    卷可稽（見撤緩字卷第15頁），難認該撤銷緩起訴處分書業
    已生合法送達效力，則該撤銷緩起訴處分即因再議期間無從
    起算而無從確定，檢察官自不得對同一案件再行起訴。惟檢
    察官仍遽對被告上開犯行向本院聲請簡易判決處刑，揆諸前
    揭說明，應認檢察官之聲請簡易判決處刑程序違背規定，亦
    無從補正，本院乃改適用通常程序審判，爰不經言詞辯論，
    逕諭知不受理之判決。
據上論斷，應依刑事訴訟法第452條、第303條第1款、第307條，
判決如主文。
中    華    民    國   110    年    11    月    30    日
                  刑事第六庭    審判長法  官  陳芸珮
                                      法  官  王雪君
                                      法  官  莊維澤
以上正本證明與原本無異。
如不服本判決應於收受判決後20日內向本院提出上訴書狀，並應
敘述具體理由。其未敘述上訴理由者，應於上訴期間屆滿後20日
內向本院補提理由書(均須按他造當事人之人數附繕本)「切勿逕
送上級法院」。
中    華    民    國   110    年    11    月    30    日
                                      書記官  吳韻芳